臺灣臺南地方法院臺南簡易庭民事判決
110年度南小字第1274號
原      告  臺南市四維新城BD區國宅社區管理委員會

法定代理人  孫金根  
被      告  王郭楚珊

訴訟代理人  王迎仙  


上列當事人間請求給付管理費事件，本院於民國110年9月29日言
詞辯論終結，判決如下：
    主  文
被告應給付原告新臺幣貳仟肆佰元。
訴訟費用新臺幣壹仟元由被告負擔。　　
    事實及理由
一、原告起訴主張：
  ㈠訴之聲明：如主文第1項所示。
　㈡被告係門牌號碼臺南市○區○○街00號5樓房屋（下稱系爭房屋
    ）之所有權人，為原告所屬臺南市四維新城BD區國宅社區（
    下稱系爭社區）之區分所有權人，系爭房屋依系爭社區管理
    規約章程（下稱系爭規約）第30條之約定、民國109年6月13
    日第二次臨時區分所有權人會議紀錄，每月管理費為新臺幣
    （下同）1,200元（計算式：30坪×40元/坪＝1,200元），2個
    月為1期，被告負有按期繳納管理費2,400元之義務。詎被告
    自109年7月至同年8月止，共計積欠管理費2,400元，經原告
    於同年12月15日以臺南鹽埕郵局存證號碼363號存證信函定
    期催告，被告仍不給付，爰依法提起本件訴訟。
二、被告則以下列情詞資為抗辯：
  ㈠聲明：原告之訴駁回。
　㈡原告之主委孫金根為給保全加薪，竟於109年6月13日第二次
    臨時區分所有權人會議以問卷投票之不公開方式，將每月管
    理費由800元提高至1,200元，漲幅高達50％。被告有去管理
    室繳納管理費800元，但管理室以「只有1,200元收據，沒有
    800元收據」為由，拒收該800元。
　㈢系爭社區於109年8月2日召開第三次臨時區分所有權人會議，
    住戶表決通過：①不同意管理費漲價、②罷免孫金根主任委員
    之職務；且被告之訴訟代理人王迎仙於同年8月12日，以成
    功大學郵局存證號碼29號存證信函請求臺南市政府工務局以
    公文回覆「住戶管理費為800元」；但孫金根仍堅持收管理
    費1,200元。被告已於同年9月8日對孫金根提起偽造文書等
    之告訴，現由臺灣臺南地方檢察署110年度偵字第15094號偵
    查中。
三、得心證之理由：
  ㈠按區分所有權人會議之決議，除規約另有規定外，應有區分
    所有權人3分之2以上及其區分所有權比例合計3分之2以上出
    席，以出席人數4分之3以上及其區分所有權比例占出席人數
    區分所有權4分之3以上之同意行之，公寓大廈管理條例第31
    條定有明文。而系爭規約第23條規定：「區分所有權人會議
    分為定期大會及臨時大會。每年至少應召開定期會議1次。.
    ..。四、區分所有權人會議之決議，應有區分所有權人過半
    數(含)以上出席，出席人數2分之1以上同意之。會議上提案
    未獲決議，3年內不能再提會討論。五、同一議案重新召集
    會議，其開議應有區分所有權人5分之1以上出席，以出席人
    數過半數之同意做成決議」，有系爭規約在卷可參。是系爭
    規約既就區分所有權出席人數及表決數另有規定，依公寓大
    廈管理條例第31條之規定，即應系爭規約約定為之 。
  ㈡原告於109年6月13日召集第二次臨時區分所有權人會議，出
    席人數為31戶，經16戶同意「依每戶坪數，每坪40元計算收
    取管理費」，故決議通過「自109年7月1日起依新辦法，依
    每戶坪數，每坪40元計算收取管理費」等情，有臺南市四維
    新城ＢＤ區社區區分所有權人會議記錄在卷足參（調解卷第53
    頁）。上開會議已符合原告管理規約章程第23條重新召集、
    決議方法之規定，且已達該條所定之表決權數，當日所作決
    議自屬有效成立。被告所有之系爭房屋約30坪，有住戶坪數
    一覽表、建物登記第一類謄本在卷可佐，故其自109年7月1
    日起，每月應繳交之管理費應為1,200元（計算式：30×40＝1
    ,200）。
  ㈢次按區分所有權人或住戶積欠應繳納之公共基金或應分擔或
    其他應負擔之費用已逾2期或達相當金額，經定相當期間催
    告仍不給付者，管理負責人或管理委員會得訴請法院命其給
    付應繳之金額及遲延利息，公寓大廈管理條例第21條定有明
    文。又本社區管理經費由各住戶分擔，得依據上年度實際支
    用及當年度預計經費需求，編列當年度預算；並提請區分所
    有權人會議決議收費方式後，交財務委員按每2月乙次收取
    ；住戶應按月按時繳納管理費，如逾時繳納，且經管理委員
    通知後仍不繳納者，每天加收百分之1滯納金，並公佈其姓
    名；逾期3個月未繳納者，得由管理委員會決議以存證信函
    提出告知，直至繳完為止；逾6期仍未繳納者，則依公寓大
    廈管理條例第21條、22條規定處理，系爭規約第25條及第30
    條分別定有明文。查被告自109年7月起，每月應繳納管理費
    1,200元，109年7月、8月管理費總計為2,400元，然被告迄
    未繳交，且原告已寄發存證信函催繳乙情，有109年未繳管
    理費住戶一覽表、存證信函附卷可稽，揆諸上開規定，原告
    請求被告給付109年7月、8月管理費2,400元，核屬有據。
  ㈣被告固辯稱臺南市工務局函文表示不能漲管理費，系爭社區
    於109年8月2日召開第三次臨時區分所有權人會議，住戶決
    議不同意管理費漲價，並罷免孫金根主任委員之職務云云，
    並提出臺南政府工務局109年10月12日南市工使一字第10912
    22026號函、成功大學郵局存證信函為憑（本院卷第47、51-
    53頁）。惟查，上開函文之主旨為：「轉知」貴大樓住戶反
    映社區調漲管理費涉爭訟一事，請求爭訟期間依原管理費率
    收取，移請社區委員會依權責妥處，請查照。故僅係工務局
    轉知住戶之意見，並未表示系爭社區不得調漲管理費。又前
    揭存證信函，係被告訴訟代理人以自己名義寄予臺南市政府
    ，內容略謂系爭社區第三次臨時區分所有權人會議，已表決
    通過管理費維持每月800元，並罷免原告主委孫金根及監委
    李立德等情。然被告並未提出該次會議紀錄為憑（被告固於
    本件言詞辯論終結後之110年10月1日提出該會議紀錄，惟其
    上亦未記載任何維持原有管理費及罷免主委、監委之表決紀
    錄），難認其抗辯為真。基上，被告前揭抗辯，尚難採信。
四、綜上所述，原告請求被告給付2,400元，為有理由，應予准
    許。而本判決係適用小額訴訟程序所為被告敗訴之判決，依
    民事訴訟法第436條之20規定，應依職權宣告假執行。
五、訴訟費用負擔之依據：民事訴訟法第78條。
中　　華　　民　　國　　110 　年　　10　　月　　15　　日
                  臺南簡易庭  法  官  陳尹捷
以上正本係照原本作成。
如不服本判決，應於判決送達後20日內，向本院提出上訴狀並表
明上訴理由，如於本判決宣示後送達前提起上訴者，應於判決送
達後20日內補提上訴理由書（須附繕本）。
如委任律師提起上訴者，應一併繳納上訴審裁判費。          
如對於小額程序之第一審判決之上訴，非以其違背法令之理由，
不得為之。且上訴狀內應記載表明(一)原判決所違背之法令及其
具體內容。(二)依訴訟資料可認為原判決有違背法令之具體事實
者。　　　
中　　華　　民　　國　　110 　年　　10　　月　　15　　日
 　　　　　　  　　　　書記官　曾美滋